【裁判字號】    99,交聲,133
【裁判日期】    990820
【裁判案由】    違反道路交通管理處罰條例聲明異議
【裁判全文】
臺灣桃園地方法院交通事件裁定         99年度交聲字第133號
原處分機關  交通部公路總局臺北區監理所
異  議  人
即受處分人  甲○○
上列受處分人因違反道路交通管理處罰條例案件，對於交通部公
路總局臺北區監理所中華民國99年1 月13日所為之處分（原處分
案號：北監自裁字第裁40-C00000000號）聲明異議，本院裁定如
下：
    主  文
異議駁回。
    理  由
一、原處分意旨略以：異議人即受處分人甲○○於民國99年1 月
    13日凌晨0 時45分許許，駕駛車牌號碼V3－6833號自用小客
    車，行經臺北縣新莊市○○路與中正路口時，經臺北縣政府
    警察局新莊分局丹鳳派出所執勤員警攔檢，並請異議人為酒
    精濃度之測試，惟因異議人拒絕配合，員警乃以異議人有「
    機車駕駛人拒絕警方實施酒測」之事由，當場填製北縣警交
    大字第C00000000 號舉發違反道路交通管理事件通知單予以
    舉發。嗣異議人於舉發通知書所載應到案日期前，向交通部
    公路總局臺北區監理所（下稱原處分機關）提出申訴，經原
    處分機關調查結果，認異議人確有前述違規行為，乃依道路
    交通管理處罰條例第35條第4 項、第67條第2 項及違反道路
    交通管理事件統一裁罰基準及處理細則第41條、43條、第44
    條、第67條之規定，於99年1 月19日以北監自裁字第裁40-C
    00000000號，裁處罰鍰新臺幣（下同）60,000元，並吊銷駕
    駛執照、於99年2月13日起3 年內不得考領駕駛執照等語。
二、異議意旨略以：伊於酒測過程中其一直努力配合員警實施酒
    測，次數多達七次，並無不配合之情事，值勤員警於執行職
    務時未依行政程序之公正、公開與民主之程序，致影響異議
    人之權益再加，此完全違背公正、公開與民主之程序，即有
    不當之裁罰情事，為此聲明異議云云。
三、按汽車（依道路交通管理處罰條例第3 條第8 款規定，包括
    機器腳踏車）駕駛人，駕駛汽車拒絕接受酒精濃度測試之檢
    定者，處60,000元罰鍰，並當場移置保管該汽車及吊銷該駕
    駛執照；汽車駕駛人，曾依第35條第4 項前段之規定吊銷駕
    駛執照者，3 年內不得考領駕駛執照，道路交通管理處罰條
    例第35條第4 項前段、第67條第2 項分別定有明文。
四、經查：
      上揭違規事實，業據證人即舉發本件違規之警員盧冠宏於
      本院訊問中時具結證稱：當天渠即請異議人實施酒測。但
      過程中異議人一直消極不配合，吹測過程中一直用舌頭擋
      住吹嘴，因為我們執行酒測時，手會放在儀器後方，幾乎
      沒有感覺到異議人有呼氣，導致儀器無法檢測，而依執行
      酒測勤務之經驗，任何人均可以實施酒精濃度測試，目前
      還沒有遇過因為受測人體質而無法檢測的。故認定異議人
      係假裝無法大口吹氣而意圖避免酒測，乃在請異議人吹氣
      數次而仍無法完成檢測後，開單告發渠拒絕酒測等語綦詳
      。且經本院當庭依職權勘驗證人盧冠宏所提出之採證錄影
      畫面後，10分17秒員警說明：「現在對你實施酒測，持續
      不斷吹氣，先吸一口氣，牙齒、嘴唇不要嘟著，讓氣可以
      出來。」11分30秒實施酒測員警以儀器供甲○○吹測：「
      先吸一口氣…. 沒有阿，你有沒有器出來我這裡都感覺的
      到，你用牙齒抵著，來，吸一口氣再來，剛剛都有氣出來
      ，可是還不夠。」「來吸一口氣，你又用牙齒抵著，牙齒
      不要抵著，吸一口氣…. 」13分43秒員警「你要不要配合
      做酒測？」康：「我已經配合啦。」員警：「你都用牙齒
      抵著什麼叫配合，拒測最高可以罰15萬，吊銷駕照。」康
      ：「我也不知道怎麼測阿，我已經配合啦」「康先生配合
      一下啦，這樣沒有意思啦，這樣沒有必要啦，方便一下，
      吹一次就好，我也不想為難你。」康：「我都全力配合。
      」員警：「不要用牙齒抵著，一次就好，做好就回家了，
      好不好。」17分45秒員警：「康先生你接受酒測第五次失
      敗，我等下開單給你」20分53秒康拿手機給員警：「拍些
      啦。」員警：「我們勤務中不接電話。」22分48秒員警：
      「你要不要做酒測？」康：「我要尿尿。」員警：「先吹
      測好不好。」康：「先讓我尿尿啦。」員警：「你先不要
      打電話，你剛剛已經上過啦。」「你只要吹個氣就好，10
      秒鐘就好。」康：「先讓我上廁所啦。」「我膀胱無力，
      尿出來不好看。」員警：「配合一下，來吸一口氣，你又
      用牙齒頂住」員警：「吸氣！」員警：「你沒有吹出來阿
      。」27分40秒員警：「你牙齒要繼續擋著嗎？」康：「我
      這樣吹不對嗎，我牙齒沒有抵著阿。」員警：「你要不要
      配合，牙齒可不擋著阿，你現在吐一口氣五秒左右，….
      就是這樣。」30分33秒員警：「康先生你這次再失敗我就
      開你拒測，吸一口氣，氣不要停不要斷。」康：「我已經
      正常吹啦。」員警「失敗，還是失敗。」康：「我已經正
      常吹氣啦，你叫我怎麼辦。」員警：「我開拒測給你。」
      45分10秒員警：「吸氣。」康：「我先上個廁所。」員警
      ：「吐一口氣我就讓你去」康：「先讓我上廁所啦。」（
      見本院99年8 月5 日勘驗筆錄），亦與證人上開證述異議
      人係消極不配合酒測之情節相符，自足堪以認定。準此，
      異議人空言辯稱其已盡力配合云云，顯係卸責之詞，要無
      足採。
五、綜上所述，本件異議人確有上開違規行為，又原處分機關依
    道路交通管理處罰條例第35條第4 項、第67條第2 項，違反
    道路交通管理事件統一裁罰基準及處理細則，以及違反道路
    交通管理事件統一裁罰基準表所載之裁罰標準相關規定，裁
    處異議人罰鍰60,000元，並吊銷駕駛執照、3 年內不得考領
    等處分，經核亦均無違誤，是本件異議為無理由，自應予駁
    回。
據上論斷，應依道路交通管理處罰條例第87條第2 項、道路交通
案件處理辦法第19條，裁定如主文。
中    華    民    國    99    年    8     月    20    日
                  交通法庭      法  官  黃裕民
以上正本證明與原本無異。
如不服本裁定，應於裁定送達後5 日內向本院提出抗告狀（應附
繕本）。
                                書記官  劉家蕙
中    華    民    國    99    年    8     月    23    日

司法院資訊處製作；財團法人民間司法改革基金會備份。
